【裁判字號】    90,交簡上,15
【裁判日期】    901225
【裁判案由】    過失傷害
【裁判全文】
臺灣基隆地方法院刑事判決                          九十年度交簡上字第一五號
    上  訴  人  臺灣基隆地方法院檢察署檢察官
    被      告  甲○○
    即上訴人
右上訴人因被告過失傷害案件，不服本院基隆簡易庭九十年度基交簡字第三三八號，
中華民國九十年七月二十五日第一審簡易判決（聲請案號：臺灣基隆地方法院檢察署
九十年度偵字第二三二六號），提起上訴，本院合議庭判決如左：
    主  文
上訴駁回。
    事實及理由
一、本案經本院審理結果，認原審簡易判決以被告係犯刑法第二百八十四條第一項前
    段之過失傷害罪，判處有期徒刑五月，如易科罰金以三百元折算一日，其認事用
    法及量刑均無不當，應予維持，並引用原審簡易判決書所記載之事實、證據及理
    由。
二、檢察官上訴意旨略以：被告甲○○於案發後迄今對告訴人不聞不問，犯後毫無悔
    意，告訴人因顱內出血，並有創傷性腦出血後之癲癇症，其傷非輕，原審僅量處
    有期徒刑五月，實屬輕縱，不足以警惕等語。
三、被告上訴意旨略以：被告於九十年三月二十八日十九時四十分許，騎乘機車，往
    基隆市○○街方向行駛，行經基隆市○○路與寧靜路口時，由於當天下大雨，視
    線不良，加上告訴人穿深藍色衣服，撐深藍色的傘，前方又有箱型車擋路，被告
    雖加以非常之注意，仍不慎撞及告訴人受傷，事後亦有至醫院探視告訴人，因告
    訴人要求之賠償金額過高，始未達成和解，被告犯罪後態度良好，原審判決有期
    徒刑五月，實嫌過重，請將原判決撤銷，更為適當合法之判決等語。
三、經查：被告於民國八十九年二月二十日晚間十九時四十分許，駕駛車號ＧＨＢ—
    一三六號機車，往基隆市○○街方向行駛，行經基隆市○○路與寧靜街口，明知
    駕駛人應注意車前狀況，隨時採取必要之安全措施，而依當時情形，並無不能注
    意之情事，竟疏未注意，撞及行人乙○○，致乙○○受有頭部外傷、右下肢瘀傷
    、胸部疼痛等情，業據被告於警訊、偵查中坦承不諱，核與告訴人指述之詞相符
    ，且有交通事故調查報告表一紙、照片三張在卷足憑，堪信告訴人之指述為真實
    。按駕駛人應注意車前狀況，並隨時採取必要之安全措施，道路交通安全規則第
    九十四條第三項定有明文，被告駕車自應注意上開規定，且依當時情形，並無不
    能注意之情事，其竟疏未注意因而肇事，足認被告具有過失。而告訴人因上開車
    禍，受有如前所述之傷害，亦有長庚紀念醫院基隆分院出具之診斷證明書附卷可
    稽，是被告之過失行為與被害人所受傷害間有因果關係存在，其過失傷害犯行應
    堪認定。
四、原審簡易判決以被告係犯刑法第二百八十四條第一項前段之過失傷害罪，衡酌被
    告之過失程度、被害人所受傷害及被告迄未賠償被害人等一切情狀，判處被告有
    期徒刑五月，並諭知易科罰金之折算標準。其認事用法並無違誤，應予維持，上
    訴人上訴分指稱原審判決量刑過輕（過重），指摘原審簡易判決不當，為無理由
    ，應予駁回。
據上論斷，應依刑事訴訟法第四百五十五條之一第三項、第三百六十八條、第三百七
十三條，判決如主文。
本案經檢察官林明志到庭執行職務。
中      華      民      國      九十    年      十二    月    二十五    日
                                    臺灣基隆地方法院刑事第三庭
                                        審判長法  官    林火炎
                                              法  官    何怡
                                              法  官    齊  潔
右正本證明與原本無異。
本件判決不得上訴。
                                              書記官    林苑珍
中      華      民      國      九十    年      十二    月    二十七    日


司法院資訊處製作；財團法人民間司法改革基金會備份。
